臺灣臺中地方法院民事判決　九十三年度簡上字第一四四號
　　上　訴　人　乙○○○
　　被　上訴人　甲○○
右當事人間請求損害賠償事件，上訴人對於中華民國九十三年二月二十七日本院臺中
簡易庭九十二年度中簡字第三二五○號第一審判決提起上訴，本院於中華民國九十三
年九月十七日言詞辯論終結，判決如左：
    主      文
上訴駁回。
第二審訴訟費用由上訴人負擔。
    事實及理由
一、上訴人起訴主張：被上訴人於民國九十二年五月二十日僱用訴外人林厚吉整修被
    上訴人所有台中市逢甲巷九號房屋時，損及上訴人所有之房屋（同前巷十一號）
    頂樓鐵皮屋排水槽一部分，在颱風天時，水沿著外牆滲透到上訴人之建物二樓房
    間，造成二樓房間牆壁滲水，油漆剝落，已無法居住，影響上訴人居家生活，上
    訴人屢次要求被上訴人修復排水槽，均未獲置理，直至本件第一審辯論終結前數
    日（即九十三年二月間）被上訴人始聽從原審法官之諭令，自行修好排水槽，然
    被上訴人並未對上訴人做任何賠償損害，又被上訴人僱用卡車司機載運大量粗重
    之磚塊等工程物料而壓壞上訴人門前之水泥路面，造成損害，上述事實均為眾人
    皆知，上訴人依侵權行為請求被上訴人給付新台幣（下同）十五萬五千四百元及
    自起訴狀繕本送達被上訴人之翌日起至清償日止，按年利率百分之五計息，惟原
    判決駁回上訴人請求，顯有違誤等語。並為上訴之聲明：(一)原判決廢棄；(二)被上
    訴人應給付上訴人十五萬五千四百元及自起訴狀繕本送達被上訴人之翌日起至清
    償日止，按年利率百分之五計息。
二、被上訴人則以：伊向鈞院標得台中市逢甲巷九號房屋，於拍賣前曾遭火災，而上
    訴人房屋之屋頂前端排水槽，原本即未涵蓋全部屋頂，且排水槽之末端已封閉，
    並未設落水孔，排水管亦未與排水槽相銜接，即令被上訴人僱工整修前開房屋之
    樓頂，施工時動及相銜接之「鐵皮」部分，要與上訴人房屋漏水無關，尤以被上
    訴人房屋施工時，根本無須觸碰上訴人房屋設置之「排水槽」，上訴人指稱被上
    訴人僱用工人林厚吉整修時「拆除」所有鐵皮屋之排水槽一節，要屬無稽，自不
    足採憑，又上訴人於九十二年八月九日在台中市警察局第六分局製作筆錄時指稱
    「我隔壁（台中市西屯區逢甲巷九號）女子甲○○因要裝修改建房屋，將我所有
    位於台中市西屯區逢甲里逢甲巷十一號房屋（地號為西屯區○○○段○五八六號
    ）三樓屋頂拆毀、水管拆毀．．．」云云，核與相片證據不符，要非事實，亦難
    採憑。上訴人於原審九十二年十二月九日言詞辯論期日所提出照片編號四、五（
    此二張為於九十二年九月六日所拍攝）、六、七（此二張為於九十二年十一月二
    十七日所拍攝）為證，惟業經原審法院審認卷附上開四張照片，其油漆剝落程度
    廣泛，牆壁及木板均有泛黑現象，顯係經長久時間滲水所造成，絕非短短三、四
    個月即可形成，是上訴人建物二樓房間的牆壁油漆縱有剝落，亦絕非係因被上訴
    人整修房屋時拆除上訴人建物頂樓鐵皮屋排水槽一部分所造成，兩者間顯然欠缺
    因果關係，此外，上訴人迄今仍無法提出其二樓房屋牆壁滲水、油漆剝落，與上
    訴人整修房屋拆除排水槽有何因果關係，則上訴人上開主張，洵無所據，況被上
    訴人已依原審法官之勸諭將排水槽加長，併連接排水管有被上訴人提出為上訴人
    所不爭執之照片四張在卷可稽，是上訴人主張被上訴人應修復責任云云尚非可採
    ；又上訴人主張被上訴人為整修房屋載送工程物料的卡車經過上訴人建物門前，
    壓壞其門前的水泥路面云云，惟此為被上訴人所否認，上訴人迄未舉證以實其說
    ，自難採信，況衡之上訴人所有上開建物面臨之巷道僅為六米，則卡車能否開進
    載送工程物料，已屬可疑；且依被上訴人於九十二年十二月九日言詞辯論期日所
    提出之照片二張所示，停在上訴人所有上開建物門前之車號Ｖ二－四三六九號自
    小客車為上訴人所有，車號ＩＭＨ－二六一、ＫＡ三－二八五號機車，為上訴人
    子女所有等情，為上訴人所自承，故依卷內證據，並無證明承攬被上訴人整修工
    程之包商，有何使用車輛壓壞上訴人水泥路面之情事，而上訴人就此又無法舉證
    以實其說，其空言主張，即難採信，退而言之，即令該路面係因承攬工程之包商
    所致之毀損，亦難責令定作人之被上訴人負任何損害賠償責任，上訴人訴請被上
    訴人賠償其損害，非有理由等語資為抗辯。並為上訴之答辯聲明：駁回上訴。
三、經查，上訴人主張：門牌號碼臺中市西屯區逢甲巷十一號建物係上訴人所有，毗
    鄰之同巷九號建物係被上訴人所有，被上訴人於九十二年五月二十日僱用訴外人
    林厚吉整修時，拆除上訴人建物頂樓鐵皮屋排水槽的一部分等情，業據上訴人提
    出戶籍謄本一份、土地登記謄本一份及照片三張為證，並經證人林厚吉於原審到
    庭證述明確，復為被上訴人所不爭執，自堪信為真實。
四、茲兩造有爭執者，為(1)上訴人建物的二樓房間牆壁滲水、油漆剝落，與被上訴人
    整修同巷九號建物時拆除上訴人所有上開建物頂樓鐵皮屋排水槽一部分的行為，
    是否有因果關係？(2)上訴人建物門前的水泥路面受損，是否係被上訴人整修房屋
    時遭載物料之卡車重壓所致？分別析述如下：
（一）查被上訴人係於九十二年五月二十日始僱用證人林厚吉整修同巷九號建物等情
      ，業據證人林厚吉於原審九十二年十二月廿三日言詞辯論期日結證在卷，然上
      訴人於九十二年八月九日在臺中市警察局第六分局製作筆錄時，即稱「我隔壁
      （臺中市西屯區逢甲里逢甲巷九號）女子甲○○因要裝修改建房屋，將我所有
      位於臺中市西屯區逢甲里逢甲巷十一號房屋（地號為西屯區○○○段０五八六
      號）三樓屋頂拆毀、水管拆毀，致我房屋因下雨滲水地板損壞、室內房屋牆壁
      龜裂油漆剝落」等語，此亦經本院調取臺灣臺中地方法院檢察署九十二年度偵
      字第一六七九二號偵查卷宗核閱屬實，惟此距被上訴人僱工裝修房屋僅二月餘
      ，然審之上訴人所有上開建物二樓房間牆壁剝落程度，如上訴人於九十二年十
      二月九日言詞辯論期日所提出照片編號四、五（此二張為於九十二年九月六日
      所拍攝）、六、七（此二張為於九十二年十一月二十七日所拍攝）所示等情，
      業據於原審及本院勘驗現場並製有勘驗筆錄各一份在卷，並為兩造所不爭執，
      則觀之卷附上開四張照片，其油漆剝落程度廣泛，牆壁及木板均有泛黑現象，
      顯係經長久時間滲水所造成，絕非短短三、四個月即可形成，況上訴人所指受
      損之牆壁係其房屋與上訴人相鄰之右側牆壁，而被上訴人僱工拆除者係上訴人
      所有上開建物頂樓鐵皮屋排水槽一部分係位於正面上方，依前揭照片所示，該
      頂樓屋頂尚有突出之屋簷，而屋簷下方尚有小陽台，縱有下雨漏水，亦不致於
      使得右側邊牆受損，是上訴人建物二樓房間的牆壁油漆縱有剝落，亦絕非係因
      被上訴人整修同巷九號建物時拆除上訴人建物頂樓鐵皮屋排水槽一部分所造成
      ，應可認定。至於被上訴人已依原審法官之勸諭將排水槽加長，併連接排水管
      有被上訴人提出為上訴人所不爭執之照片四張在卷可稽，亦經本院履勘現場明
      確，被上訴人陳稱係本諸息事寧人而為上揭修繕行為等語，惟據此被上訴人將
      排水槽加長修繕完成，亦不足以逕認上訴人之前揭牆壁受損即係被上訴人整修
      房屋拆除排水槽所致。此外，上訴人復無法提出其房屋二樓牆壁滲水、油漆剝
      落，與上訴人整修房屋拆除排水槽有何因果關係，則上訴人此部分主張洵無所
      據。
（二）上訴人復主張被上訴人為整修房屋載送工程物料的卡車經過上訴人所有上開建
      物門前，壓壞其門前的水泥路面云云，惟此為被上訴人所否認，揆諸前揭法條
      規定，上訴人迄未舉證以實其說，自難採信。然觀之上訴人所有上開建物面臨
      之巷道僅為六米，為兩造所不爭執，則卡車能否開進載送工程物料，已屬可疑
      ；且依被上訴於九十二年十二月九日言詞辯論期日所提出之照片二張所示，停
      在上訴人所有上開建物門前之車號Ｖ二－四三六九號自小客車為上訴人所有，
      車號ＩＭＨ－二六一、ＫＡ三－二八五號機車，為上訴人子女所有等情，為上
      訴人所自承（參看原審卷第二十二頁，九十二年十二月九日言詞辯論筆錄），
      則兩造房屋所在之巷內有多輛汽、機車進出之事實，應堪認定，上訴人就其主
      張被上訴人所僱車輛壓壞上訴人水泥路面之事實無法舉證以實其說，即難採信
      。
五、綜上所述，上訴人無法舉證證明其建物的二樓房間牆壁滲水、油漆剝落與被上訴
    人整修同巷九號建物時拆除上訴人所有上開建物頂樓鐵皮屋排水槽一部分的行為
    ，有何因果關係，亦未證明其門前水泥路面遭被上訴人所僱車輛壓壞之事實，是
    上訴人主張被上訴人應負侵權修復責任云云，尚無可採。從而，上訴人依民法第
    一百八十四條、第二百十三條規定請求被上訴人應賠償修復費用十萬五千四百元
    及自起訴狀繕本送達被告之翌日起，至清償日止，按週年利率百分之五計算之利
    息，為無理由，應予駁回。原審據此駁回上訴人之請求，經核尚無不合，上訴意
    旨指摘原判決不當，求予廢棄改判，為無理由，應予駁回。
肆、據上論結，本件上訴為無理由，依民事訴訟法第四百三十六條之一第三項、第四
    百四十九條第一項、第七十八條，判決如主文。
中　　　華　　　民　　　國　　九十三　　年　　　十　　　月　　　八　　　日
                              臺灣臺中地方法院民事第三庭
~B審判長法官　張瑞蘭
~B　　　法官　林宗成
~B　　　法官　張國華
右正本證明與原本無異。
本件不得上訴。
中　　　華　　　民　　　國　　九十三　　年　　　十　　　月　　　十二　　日
~B法院書記官
